Minutes et répertoires du notaire Nicolas LE VASSEUR, 26 janvier 1646 - 28 février 1673 (étude XXXV)
Archives nationales
- Minutes de Nicolas LE VASSEUR, 1646 - 1673; MC/ET/XXXV/256 - MC/ET/XXXV/318
  - Minutes. 1647, juillet - 1647, décembre, juillet 1647 - décembre 1647; MC/ET/XXXV/259; registre
    - PICAULT (Pierre) compagnon charpentier demeurant rue Montmartre § Remise de dommages et intérêts par .. au profit de Brice d'Audeville muletier du duc de Rounais, 16 octobre 1647; MC/ET/XXXV/259
      Picault, Pierre
    - CHARPENTIER PICAULT (Pierre) § remise de dommages et intérêts, 16 octobre 1647; MC/ET/XXXV/259
    - ROBERT(Barthélémy) compagnon maçon demeurant rue Gaillon § Bail par .. à Pierre Loré, marchand de vins d'une maison sur la chaussée des Martyrs, à l'enseigne de la Montjoye, moyennant 150 l. t. de loyer annuel., 17 octobre 1647; MC/ET/XXXV/259
    - MAÇON compagnon ROBERT Barthélémy § bail, 17 octobre 1647; MC/ET/XXXV/259
    - BRETEUIL (André) marchand fripier. § Inventaire après décès de André BRETEUIL à la requête de Jeanne Navarre, sa veuve, et de ses autres héritiers en une chambre au 4/e/ étage, au grand Turc, 24 octobre 1647; MC/ET/XXXV/259
      inventaire après décès; Breteuil, André
    - FRIPIER BRETEUIL (André) § inventaire après décès, 24 octobre 1647; MC/ET/XXXV/259
      inventaire; Breteuil, André
    - BATAILLE (Jean) compagnon maçon § Contrat de mariage de. .. avec Marguerite Petit Jean., 28 octobre 1647; MC/ET/XXXV/259
      contrat de mariage; Bataille, Jean
    - MAÇON GOURON Jean § mariage, 28 octobre 1647; MC/ET/XXXV/259
      contrat de mariage; Gouron, Jean
    - MAÇON compagnon BATAILLE Jean § contrat de mariage, 28 octobre 1647; MC/ET/XXXV/259
      contrat de mariage; Bataille, Jean; maçon
    - GOURON (Jean) maître maçon § Témoin à un contrat de mariage., 28 octobre 1647; MC/ET/XXXV/259
    - BOULLARD (François) marchand orfèvre, b. de Paris, demeurant rue Traînée § Constitution par Elisabeth Boullard, veuve de Esme Rolland marchand de vins, demeurant rue Montmartre à. .. de 25 l. de rente pour s'acquitter d'une dette de 400 l., 31 octobre 1647; MC/ET/XXXV/259
      constitution de rente; Boullard, François
    - ORFEVRE BOULLARD François § constitution, 31 octobre 1647; MC/ET/XXXV/259
    - BROSSE (Mathurin) charpentier demeurant au Faubourg Montmartre § Bail par François Minard, jardinier à. .. d'une chambre et bouge au fbg Mont martre, moyennant 54 l. de loyer annuel., 2 novembre 1647; MC/ET/XXXV/259
      bail; Brosse, Mathurin
    - MENUISIER COLLIN A... § Contrat de mariage, 2 novembre 1647; MC/ET/XXXV/259
      contrat de mariage; Collin, M.
    - CHARPENTIER BROSSE (Mathurin) § bail, 2 novembre 1647; MC/ET/XXXV/259
    - COLLIN (A...) menuisier à Bagnolet § contrat de mariage de. .. et de Elisabeth Rassin., 2 novembre 1647; MC/ET/XXXV/259
      contrat de mariage; Collin, A...
    - CLOQUIER (Denise) § Inventaire après décès de Denise Cloquier, en une chambre sise à Paris, à la requête de Marie Luneau et Françoise et Marie Luneau ses filles 6 p. 1 tabl., 22 novembre 1647; MC/ET/XXXV/259
      inventaire après décès; Cloquier, Denise
    - DANIEL (Marie) § Inventaire après décès de Marie DANIEL à la requête de François Lion, maître tailleur d'habits, demeurant rue Thibault au Dés, 23 novembre 1647; MC/ET/XXXV/259
      inventaire; Daniel, Marie
    - LEON (François) maître tailleur, demeurant rue des Bourdonnais § Contrat de mariage de François LEON, et de Claude de Lavelas., 25 novembre 1647; MC/ET/XXXV/259
      contrat de mariage; Léon, François
    - TAPISSIER ROBAULT (François) § contrat de mariage, 25 novembre 1647; MC/ET/XXXV/259
      contrat de mariage; Robault, François
    - ROBAULT (François) maître tapissier § Témoin à un contrat de mariage, 25 novembre 1647; MC/ET/XXXV/259
    - SAVETIER (Apprentissage de) § Apprentissage de Pierre Blot, pr deux ans, chez Jean Dru, maître savetier, moyennant 20 l.tz, 25 novembre 1647; MC/ET/XXXV/259
    - PASQUIER (Hugues) maître menuisier demeurant rue de la Heaumerie § Contrat d'apprentissage pour 6 ans, de Simon Launé chez... sans débours de part ni d'autres., 27 novembre 1647; MC/ET/XXXV/259
      contrat d'apprentissage; Pasquier, Hugues
    - MENUISIER PASQUIER Hugues § apprentissage, 27 novembre 1647; MC/ET/XXXV/259
    - MENUISIER apprentissage de § apprentissage, de Simon LAUNE, chez Hugues PASQUIER, pour 6 ans sans débours de part et d'autre, 27 novembre 1647; MC/ET/XXXV/259
      contrat d'apprentissage; Laune, Simon; Pasquier, Hugues
    - DUMONT (Antoine) maître brodeur demeurant rue de Montmartre § Contrat d'apprentissage par .. au profit de Anthoine Maugin son cousin, chez Jean Bouillette maître savetier, pr 3 ans, sans débours de part ni d'autre., 6 décembre 1647; MC/ET/XXXV/259
      contrat d'apprentissage; Dumont, Antoine
    - BRODEUR DUMONT (Antoine) § apprentissage, 6 décembre 1647; MC/ET/XXXV/259
    - CUISINIER (Apprentissage de) § Apprentissage de François Jolio, demeurant rue du Séjour pour trois ans chez Nicolas Vachot, maître à Cuisinier demeurant rue de Poitou, moyennant 200 l., 7 décembre 1647; MC/ET/XXXV/259
    - VACHOT (Nicolas) maître cuisinier rue de Poitou § apprentissage chez Nicolas VACHOT de François JOLIO pour 3 ans, moyennant 200 L., 7 décembre 1647; MC/ET/XXXV/259
      contrat d'apprentissage; Vachot, Nicolas
    - DENISART (Jean) charpentier demeurant rue Neuve Saint-Honoré § Convention entre. .. et Nicolle Marchais et Hubert de Saint-Amour au sujet de clôture d'héritage rue de Gallion, 22 décembre 1647; MC/ET/XXXV/259
      Denisart, Jean
    - CHARPENTIER DENISART (Jean) § convention, 22 décembre 1647; MC/ET/XXXV/259
    - POIRIER (René) maître potier d'étain § apprentissage chez .. de Martin DUMURET pour 6 ans sans débours de part et d'autre, 23 décembre 1647; MC/ET/XXXV/259
    - POTIER D'ETAIN (Apprentissage de) § Contrat d'apprentissage de Martin du Muret chez René Poirier. .. (pour 6 ans) sans débours de part ni d'autre. R. Poirier demeurant sous les piliers des Halles, 23 décembre 1647; MC/ET/XXXV/259
    - LE PAPE (Benoît) maître menuisier demeurant de Lagny § Bail par Nicolas Hervier marchand épicier à .. de partie de maison rue de Grenelle moyennant 160 l; de loyer annuel., 27 décembre 1647; MC/ET/XXXV/259
      bail; Le Pape, Benoît
    - MENUISIER LEPAPE Benoît § bail, 27 décembre 1647; MC/ET/XXXV/259
      bail; Lepape, Benoît
  - Minutes. 1648, juillet - 1648, décembre, juillet 1648 - décembre 1648; MC/ET/XXXV/260; registre
    - LE BAST (Pierre) porte verge en l'église Saint-Eustache § Inventaire après décès de Pierre LE BAST à la requête de Jehanne Thevenat sa femme, en une chambre rue du Bout du Monde, 8 octobre 1548; MC/ET/XXXV/260; 4 ff
      inventaire; Le Bast, Pierre
    - SAINT-EUSTACHE Eglise § Mémoire des ouvrages de menuiserie qu'il convient faire à la Chapelle Saint-Jean - Saint-Sébastien, en. .. par Pierre Guillemin, maître menuisier demeurant rue Vieille du Temple, 1648; MC/ET/XXXV/260
      Saint-Eustache (église); Guillemin, Pierre
    - COCQUERELLE (Pierre) maître charpentier § Bail par. .. à Geneviève Daniel veuve de René le Lièvre, lieutenant général aux îles Saint-Christophe, dt marais du Temple, l'une cave salle et boutique du Marais du Temple., 2 juillet 1648; MC/ET/XXXV/260
      bail; Cocquerelle, Pierre
    - CHARPENTIER COQUERELLE (Pierre) § bail, 2 juillet 1648; MC/ET/XXXV/260
    - MAZARINI (Michel) frère du ministre, archevêque d'AIX, cardinal de Sainte-Cecille, logé à Paris rue du Mail § Procuration par Michel MAZARINI, à Georges d'AUBUSSON de LA FEUILLADE, aux fins de percevoir des bénéfices ecclésiastiques -, 4 juillet 1648; MC/ET/XXXV/260; fol. 13
      procuration; Mazarini, Michel
    - LEBAS (Robert) terrassier demeurant rue Saint-Joseph. § Inventaire après décès de Robert Lebas, à la requête de Jehanne Denise sa femme, 4 ff., 8 juillet 1648; MC/ET/XXXV/260
      inventaire; Lebas, Robert
    - BRODEUR (apprentissage de) § apprentissage de Nicolas DANEAU chez Pierre GAUDÉ pour 6 ans, 8 juillet 1648; MC/ET/XXXV/260
      contrat d'apprentissage; Daneau, Nicolas; Gaudé, Pierre
    - BRODEUR DANEAU (Nicolas) § apprentissage, 8 juillet 1648; MC/ET/XXXV/260
      contrat d'apprentissage; Daneau, Nicolas
    - BRODEUR GAUDÉ (Pierre) § apprentissage, 8 juillet 1648; MC/ET/XXXV/260
      contrat d'apprentissage; Gaudé, Pierre
    - GAUDE (Pierre) maître brodeur rue Montmartre § Apprentissage de Nicolas DANEAU fils de Nicolas DANEAU maître brodeur chez. .. pour 6 ans, 8 juillet 1648; MC/ET/XXXV/260
      contrat d'apprentissage; Gaude, Pierre
    - DANEAU (Nicolas) maître brodeur § Apprentissage de Nicolas Daneau, fils de. .. pour 6 ans chez Pierre Gaudé, maître brodeur, demeurant rue Montmartre, 8 juillet 1648; MC/ET/XXXV/260
    - CHARRON CARON (Jean) § quittance, 21 juillet 1648; MC/ET/XXXV/260
      quittance; Caron, Jean
    - TAPISSIER FRANÇOIS (Claude) § quittance, 21 juillet 1648; MC/ET/XXXV/260
      quittance; François, Claude
    - FRANÇOIS (Claude) marchand tapissier, b. de Paris. § Quittance par .. à Jean Carou, maître charron, carrossier demeurant rue Montmartre pour une somme de 999 l. 12 s., 21 juillet 1648; MC/ET/XXXV/260
    - Vente par Guillaume Le Roux, notaire au Châtelet, demeurant pointe et paroisse Saint-Eustache, à Thomas Jauard, maître maçon, rue de Bourbon, d'une place de terre sise rue de Bourbon, à raison de 90 l.t. par toise., 30 juillet 1648; MC/ET/XXXV/260
      acte de vente; Bourbon (rue de); Pointe-Saint-Eustache (carrefour de la); Jauard, Thomas; Le Roux, Guillaume; maçon; notaire
    - MAÇON JAENARD Thomas § vente, 30 juillet 1648; MC/ET/XXXV/260
      acte de vente; Jaenard, Thomas
    - RENAULT (Jacques) maître patenotrier et marchand verrier, demeurant rue Guerin-Boisseau § Mise par .. en apprentissage de Louis GRELOU, chez Jerôme RENAULT, maître couvreur de flacons et bouteilles et marchand verrier, demeurant proche la Place Royale, pour 5 années et un paiement de 30 l. en fin d'apprentissage, donné audit GRELOU., 1er août 1648; MC/ET/XXXV/260; fol. 104
      contrat d'apprentissage; Renault, Jacques
    - VERRIER, marchand, et maître coureur de flacons et bouteilles, RENAULT Jerôme, demeurant proche la Place Royale § Contrat d'apprentissage de Louis GRELOU -, 1er août 1648; MC/ET/XXXV/260; fol. 104
      contrat d'apprentissage; Renault, Jérôme; Grelou, Louis
    - PATENÔTRIER maître et marchand verrier RENAULT Jacques demeurant rue guerin-Boisseau § Mise en apprentissage par ses soins chez un couvreur de flacons et bouteilles, 1er août 1648; MC/ET/XXXV/260; fol. 104
    - OLIVIER (Nicolas) maître vitrier demeurant rue Montmartre § Contrat d'apprentissage de Louis Blandin, chez. .. pour 4 ans, sans débours de part ni d'autre., 3 août 1648; MC/ET/XXXV/260
      contrat d'apprentissage; Olivier, Nicolas
    - VITRIER (apprentissage de) § apprentissage de Louis BLANDIN chez Nicolas OLIVIER, pour 4 ans sans débours de part et d'autre, 3 août 1648; MC/ET/XXXV/260
      contrat d'apprentissage; Blandin, Louis; Olivier, Nicolas
    - VITRIEIRS, maître, OLIVIER Nicolas, demeurant rue de Montmartre § Contrat d'apprentissage dans son atelier de son beau-fils-, 3 août 1648; MC/ET/XXXV/260; fol. 110
    - OLIVIER (Nicolas) maître vitrier, demeurant rue de Montmartre § Contrat d'apprentissage chez. .. de Louis BLANDIN, âgé de 13 ans, et son beau-fils à cause de Simonne SARTEUZE (à présent sa femme et jadis veuve de Louis Blandin) pour 4 années et sans débours de part ni d'autre., 3 août 1648; MC/ET/XXXV/260; fol. 110
    - BARC (Jean) batteur de plastre demeurant aux Porcherons § Apprentissage de Vincent Le Goubé âgé de 18 ans, chez Vincent Traverse, maître maçon, pour 6 ans, moyennant 200 l.t., 10 août 1648; MC/ET/XXXV/260
      contrat d'apprentissage; Barc, Jean
    - MAÇON TRAVERSE Vincent § apprentissage, 10 août 1648; MC/ET/XXXV/260
      contrat d'apprentissage; Traverse, Vincent
    - MAÇONNERIE apprentissage de § apprentissage de Vincent LEGOULÉE âgé de 18 ans, chez Vincent TRAVERSE pour 6 ans, moyennant 200 l. t., 10 août 1648; MC/ET/XXXV/260
      contrat d'apprentissage; Legoulée, Vincent; Traverse, Vincent
    - TRAVERSE (Vincent) maître maçon § apprentissage chez. .. de Vincent LEGOULÉE âgé de 18 ans, pour 6 ans, moyennant 200 l. t., 10 août 1648; MC/ET/XXXV/260
    - RAFENEAU (Blaise) Charpentier § Vente par... à Jean Chevron, maçon demeurant rue Neuve Saint-Eustache d'une petite étable sise au village d'Agens., 16 août 1648; MC/ET/XXXV/260
      acte de vente; Rafeneau, Blaise
    - MAÇON CHEVRON Jean § vente, 16 août 1648; MC/ET/XXXV/260
      acte de vente; Chevron, Jean
    - CHARPENTIER RAFENEAU (Blaise) § vente, 16 août 1648; MC/ET/XXXV/260
    - GORALT (François) maître brodeur chasublier, demeurant faubourg Saint-Jacques § Quittance d'une somme de 1072 l.tz, pour des armements faits par lui pour la Confrairie Ste Anne en l'église Saint-- Eustache, 17 août 1648; MC/ET/XXXV/260
      quittance; Goralt, François
    - TAILLEUR de PIERRE GAUDEBERT (Jacques) § quittance, 17 août 1648; MC/ET/XXXV/260
      quittance; Gaudebert, Jacques
    - BRODEUR-CHASUBLIER CORALT (François) § quittance, 17 août 1648; MC/ET/XXXV/260
      quittance; Coralt, François
    - BRODEUR-CHASUBLIER REMOND (Richard) § quittance, 17 août 1648; MC/ET/XXXV/260
      quittance; Remond, Richard
    - REMOND (Richard) maître brodeur chasublier, rue Montmartre § Quittance d'une somme de 1072 l.tz pour des ornements faits par lui pour la confrairie Ste Anne, en l'église Saint-Eustache., 17 août 1648; MC/ET/XXXV/260
    - GAUDEBERT (Jacques) tailleur de pierres demeurant rue de l'Egyptienne. § Quittance par. .. à Jean Desloup huissier du roi, en sa chambre des Comptes., 17 août 1648; MC/ET/XXXV/260
    - BAILLEUL (Pierre) Charpentier, faubourg Mont martre § Marché par. .. pour la charpenterie d'une petit escalier rond, moyennant 40 l. tz, pour Pierre Cardot, aussi maître charpentier dans une maison à Villeneuve appartenant au sieur Gilbert, 18 août 1648; MC/ET/XXXV/260
      marché; Bailleul, Pierre
    - CHARPENTIER BAILLIEUL (Pierre) § marché, 18 août 1648; MC/ET/XXXV/260
      marché; Baillieul, Pierre; charpentier
    - ROCHEBOIT (Antoine) maître menuisier de la chambre du Roi demeurant proche la porte Montmartre § Contrat de mariage de Anthoine Rochbois, avec Claude Dubois, en présence de Florand Fromantel maître serrurier., 30 août 1648; MC/ET/XXXV/260
      contrat de mariage; Rocheboit, Antoine
    - MENUISIER ROCHEBOIT Antoine ou ROCHBOIS § contrat de mariage, 30 août 1648; MC/ET/XXXV/260
    - SERRURIER FROMANTEL (Florand) § contrat de mariage, 30 août 1648; MC/ET/XXXV/260
      contrat de mariage; Fromantel, Florand
    - SORET (Christofle) bourgeois de Paris demeurant rue Couture § Inventaire après décès de Christofle Soret, bourgeois de Paris, à la requête de Marie Morin, sa veuve, 2 septembre 1648; MC/ET/XXXV/260; 5 ff.
      inventaire; Soret, Christofle
    - LESGUIS (Jean) maître jardinier demeurant à la Ville l'Evesque § Inventaire après décès de Jean Lesguis, maître jardinier, à la requête d'Anne Claude ou Cloud, sa femme en son nom et au nom de leurs enfants mineurs., 3 septembre 1648; MC/ET/XXXV/260; 9 ff
      inventaire; Lesguis, Jean
    - JARDINIER LESGUIS (Jean) § inventaire après décès de Jean LESGUIS, 9 septembre 1648; MC/ET/XXXV/260
    - GAUDEBERT (Jacques) tailleur de pierre demeurant rue Montmartre § Compte de tutelle par. .. à Philippe Gaudebert son fils aussi tailleur de pierre., 21 septembre 1648; MC/ET/XXXV/260
      Gaudebert, Jacques
    - TAILLEUR de PIERRE GAUDEBERT (Philippe) § compte de tutelle, 21 septembre 1648; MC/ET/XXXV/260
      Gaudebert, Philippe
    - CARENDAU (Claude) maître charpentier § Contrat de mariage de Nicolas Bodet, maître jardinier et de Geneviève Huet, en présence de. .. ami des futurs, 22 septembre 1648; MC/ET/XXXV/260
      contrat de mariage; Carendau, Claude
    - CHARPENTIER CARENDAU (Claude) § contrat de mariage, 22 septembre 1648; MC/ET/XXXV/260
    - DAUBET (Bertrant) maître menuisier § Contrat de mariage de Jean Thomas, praticien, demeurant au bout du Pont Notre-Dame, et de Catherine Boult, en présence de. .. cousin., 1er octobre 1648; MC/ET/XXXV/260
      contrat de mariage; Daubet, Bertrant
    - TAPISSIER (apprentissage de) § apprentissage de Gilles COPPET chez Claude FREMIN pour 6 ans, moyennant 80 l. t., 1er octobre 1648; MC/ET/XXXV/260
    - TAPISSIER FREMIN (Claude) § apprentissage, 1er octobre 1648; MC/ET/XXXV/260
      contrat d'apprentissage; Fremin, Claude
    - MENUISIER DAUBET Bertrand § contrat de mariage, 1er octobre 1648; MC/ET/XXXV/260
      contrat de mariage; Daubet, Bertrand
    - FREMIN (Claude) maître tapissier, rue Coquillière § Apprentissage de Gilles Coppet, natif de Perte proche Rethel chez .. pour 6 ans, moyennant 80 l.t., 1er octobre 1648; MC/ET/XXXV/260
    - TRU (Jean) maître maçon, demeurant rue de Cléry § Abandon de loyers par. .. à Laurens Lhermite marchand grenier, demeurant rue de la Fromagerie d'une maison sise au Faubourg Montmartre, pr demeurer quitte des arrérages d'une rente, 2 octobre 1648; MC/ET/XXXV/260
      Tru, Jean
    - MAÇON TRU Jean § Abandon de loyers, 2 octobre 1648; MC/ET/XXXV/260
    - BAUDART (Pierre) marchand verrier demeurant sous les piliers des Halles. § Accord entre. .. et François POTHERON, sergent à verge au Châtelet, et responsable d'une blessure faite à Anne LESUEUR, femme de..., les parties, pour éviter un procès, s'entendent sur les frais et médicaments payés par ledit POTHERON avec, en outre, une somme de 50 ltz., 5 octobre 1648; MC/ET/XXXV/260; fol. 271
      accord; Baudart, Pierre
    - VERRIER, marchand, BAUDART Pierre, demeurant sous les piliers des Halles § Accord pour éviter un procès., 5 octobre 1648; MC/ET/XXXV/260; fol. 271
    - HEBERT (Antoine) compagnon menuisier demeurant rue des Vieux Augustins § Contrat de mariage de. .. avec Michelle Lefèvre, majeure., 18 octobre 1648; MC/ET/XXXV/260
      contrat de mariage; Hébert, Antoine
    - MENUISIER compagnon HEBERT Antoine § contrat de mariage, 18 octobre 1648; MC/ET/XXXV/260
      contrat de mariage; Hebert, Antoine
    - LE ROI (François) maître charpentier, demeurant rue Neuve Saint-Eustache § Constitution par... à Nicolas Doniède, soldat morte-paye au bois de Vincennes, de 100 l.t. de rente moyennant 18 000 l., 23 octobre 1648; MC/ET/XXXV/260
      constitution de rente; Le Roi, François
    - CHARPENTIER LEROY (François) § constitution, 23 octobre 1648; MC/ET/XXXV/260
      Leroy, François
    - PAQUÉ (Simon) maître potier d'étain, demeurant au Merderet § Contrat de mariage entre. .. et Etiennette DUFOUR, où signent de nombreux parents, maîtres potiers d'étain. DOT: 1600 l., dont 1500 en deniers comptants, 28 octobre 1648; MC/ET/XXXV/260; fol. 363
      contrat de mariage; Paqué, Simon
    - POTIER d'ÉTAIN TOT (Thomas de) le Jeune § signature à mariage, 28 octobre 1648; MC/ET/XXXV/260
      contrat de mariage; Tot, Thomas de; potier
    - POTIER D'ETAIN maître PAQUÉ Simon demeurant au Merderet § Contrat de mariage avec Etiennette DUFOUR., 28 octobre 1648; MC/ET/XXXV/260; fol. 363
      contrat de mariage; potier
    - POTIER d'ÉTAIN PASQUIER (Simon) § contrat de mariage, 28 octobre 1648; MC/ET/XXXV/260
      contrat de mariage; Pasquier, Simon; potier
    - POTIER d'ÉTAIN FAYET (Jacques) § signature à mariage, 28 octobre 1648; MC/ET/XXXV/260
      contrat de mariage; Fayet, Jacques; potier
    - PASQUIER (Simon) maître potier d'etain demeurant rue Saint-Médéric § Contrat de mariage de. .. avec Estiennette Dufour., 28 octobre 1648; MC/ET/XXXV/260
      contrat de mariage; Pasquier, Simon
    - BRODEUR-CHASUBLIER IMBAULT (Denis) § désistement de poursuite, 29 octobre 1648; MC/ET/XXXV/260
      Imbault, Denis
    - IMBAULT (Denis) maître brodeur chasublier demeurant rue Darneval § Désistement de poursuite par Vincent Rousseau, maître brodeur chasublier contre. .., 29 octobre 1648; MC/ET/XXXV/260
    - GALLO (Thomas) charpentier demeurant rue Saint-Joseph. § Convention au sujet d'un mur mitoyen entre. .. et Michel Chaudron, peintre à Paris, demeurant au Faubourg Saint-Anthoine, novembre 1648; MC/ET/XXXV/260
      Gallo, Thomas
    - PEINTRE CHAUDRON (Michel) § convention, novembre 1648; MC/ET/XXXV/260
      Chaudron, Michel
    - CHARPENTIER GALLO (Thomas) § convention, novembre 1648; MC/ET/XXXV/260
    - RIVIÈRE (Pierre) compagnon peintre demeurant rue Montmartre § Donation mutuelle entre .. et Guillemette Lenoir, sa femme, 6 novembre 1648; MC/ET/XXXV/260
      donation; Rivière, Pierre
    - PEINTRE (compagnon) RIVIÈRE (Pierre) § donation mutuelle, 6 novembre 1648; MC/ET/XXXV/260
    - GRENETIERE (Apprentissage de) § Apprentissage de Marie Paulet, âgée de 13 ans, pour 6 ans, chez Jacquette Cannart, sans débours de part ni d'autre, 9 novembre 1648; MC/ET/XXXV/260
    - EPICIER (Apprentissage d') § Contrat d'apprentissage d'EPICIER au profit de Louis Le Courtillier âgé de 16 ans, pour trois ans, chez Anthoine Brussel, marchand épicier bourgeois de Paris, demeurant rue Formagère, sans débours de part ni d'autre, 13 novembre 1648; MC/ET/XXXV/260
    - BRUSSEL (Anthoine) épicier rue Formagère § apprentissage chez Anthoine BRUSSEL de Louis LECOURTILLIER âgé de 16 ans pour 3 ans sans débours de part et d'autre, 13 novembre 1648; MC/ET/XXXV/260
      contrat d'apprentissage; Brussel, Antoine
    - HARDY (Claude) marchand fripier, rue Saint-Honoré § Contrat de mariage de Claude HARDY avec Claude Martin, 20 novembre 1648; MC/ET/XXXV/260
      contrat de mariage; Hardy, Claude
    - GODIN (Michel) marchand orfèvre § Bail par Louis Bourdin, marchand bourg de Paris à. .. d'une maison au pend pr enseigne la Croix d'or, rue de la Fromagerie, moyennant 500 l. de loyer annuel, 24 novembre 1648; MC/ET/XXXV/260
      bail; Godin, Michel
    - ORFÈVRE GODIN Michel § bail, 24 novembre 1648; MC/ET/XXXV/260
      bail; Godin,Michel
    - GUILLEMIN (Pierre) maître menuisier demeurant rue Vieille-du-Temple § Marché de menuiserie entre. .. et la Confrerie des peaussiers, teinturiers et aiguilletiers, dite 'Saint-Jean-Saint-Sébastien' pour l'exécution d'une chapelle en l'église Saint-Eustache, moyennant 230 l.; QUITTANCE par. .. de 245 l., 4 décembre 1648 - 4 mai 1649; MC/ET/XXXV/260
      quittance; marché; Guillemin, Pierre
    - MENUISERIE marché de § Entre Pierre GUILLEMIN, maître menuisier demeurant rue Vieille-du-Temple et les gouverneurs des Maîtres peaussiers, teinturiers et aiguillediers, marguilliers de la Confrérie Saint-Jean-Saint-Sébastien, pour l'exécution d'une chapelle de ladite confrérie en l'église Saint-Eustache, moyennant la somme de 230 l, payable à finition - 1649, 4 mai - QUITTANCE par GUILLEMIN de 245 l., 4 décembre 1648; MC/ET/XXXV/260
      quittance; marché; Guillemin, Pierre; menuisier
    - COULON (Jean) maître menuisier à Paris, demeurant rue des Vieux-Augustins § Consentement par. .. au profit de Isaac Du Perrou, compagnon menuisier, qui pourra désormais exercer le métier de menuisier sous le nom du d. Coulon, moyennant 45 l. par an, 9 décembre 1648; MC/ET/XXXV/260
      Coulon, Jean
    - MENUISIER compagnon DUPERRON Isaac § consentement, 9 décembre 1648; MC/ET/XXXV/260
      Duperron, Isaac
    - MENUISIER COULON Jean § consentement, 9 décembre 1648; MC/ET/XXXV/260
    - MENUISIER GILLOTEAU Michel § quittance, 9 décembre 1648; MC/ET/XXXV/260
      quittance; Gilloteau, Michel
    - GILLOTEAU (Michel) maître menuisier, demeurant à la Villeneuve-sur-Gravois § Quittance par. .. à Gillateau, son père, 9 décembre 1648; MC/ET/XXXV/260
    - OFFICE de Conseiller du roi et Correcteur en la Chambre des Comptes § Vente de l'OFFICE par Anthoine GUERAPIN, conseiller du roi en ses conseils et Maître ordinaire en sa chambre des comptes, pour 83.000 ltz, payées par Michel OULRY, sieur d'ESNERY, dont QUITTANCE., 11 décembre 1648; MC/ET/XXXV/260; fol. 473
      acte de vente; quittance